# 理财赎回资金未到账，能否计入其他货币资金 - 在途货币资金么

提问人：317617618 时间：2023-05-04 11:39:
想问一下陈老师，公司购买银行理财，赎回规则是T+1，在 4 月 28 日提交赎回申请，由于 4 月 29 日为法定节假日，资金无法到账。实际到账日为 5 月 4 日。
在 4 月编制财务报表的时候，能否把该笔已提交赎回，未到账的资金计入 其他货币资金-在途货币资金么？

回答人：chenyiwei
本案例涉及“关于以常规方式购买或出售金融资产”的问题，详见CAS 22应用指南中的相关内容。
根据该准则应用指南：”以常规方式买卖金融资产，应当按交易日会计进行确认和终止确认。交易日是指企业承诺买入或者卖出金融资产的日期。交易日会计的处理原则包括：（ 1 ）在交易日确认将于结算日取得的资产及承担的负债；（ 2 ）在交易日终止确认将于结算日交付的金融资产并确认处置利得或损失同时确认将于结算日向买方收取的款项。上述交易形成资产和负债的相关利息，通常应于结算日所有权转移后开始计提并确认。“据此，在 4 月 28 日提交赎回申请，应以 4 月 28 日为交易日，在该日终止确认已提交赎回申请的理财产品，并对应确认其他应收款——应收赎回款。